【裁判字號】    99,事聲,122
【裁判日期】    991224
【裁判案由】    聲明異議
【裁判全文】
臺灣嘉義地方法院民事裁定             99年度事聲字第122號
異  議  人  景煬企業有限公司
法定代理人  蔡宗良
代  理  人  蔡宗旻
相  對  人  劉達章
上列當事人間支付命令事件，異議人對於民國99年11月8日本院
司法事務官所為99年度司促字第8868號裁定提出異議，本院裁定
如下：
    主  文
異議駁回。
    理  由
一按債務人於支付命令送達後，逾20日之不變期間，始提出異議
  者，法院應以裁定駁回之。為民事訴訟法第518條所明定。又
  按送達不能依前2條規定為之者，得將文書寄存送達地之自治
  或警察機關，並作送達通知書兩份，一份黏貼於應受送達人住
  居所、事務所、營業所或其就業處所門首，另一份置於該送達
  處所信箱或其他適當位置，以為送達。寄存送達，自寄存之日
  起，經10日發生效力。民事訴訟法第138條第1項、第2項定有
  明文。再按對於無訴訟能力人為送達者，應向其全體法定代理
  人為之。對於無訴訟能力之公司法人為送達者，應向當事人本
  人或其法定代理人之住居所、事務所或營業所行之，此觀民事
  訴訟法第127條第1項及第136條規定自明（最高法院93年度臺
  上字第948號判決參照）。
二經查，本件支付命令係於民國99年7月28日核發，於同年8月19
  日按異議人法定代理人之戶籍地即嘉義縣布袋鎮○○街6號送
  達時，因未獲會晤異議人本人，亦無受領文書之同居人或受僱
  人，送達人乃依規定將應送達之支付命令寄存於送達地之警察
  機關嘉義縣警察局布袋分局布袋派出所，並作送達通知書2份
  ，1份黏貼於異議人門首，1份置於信箱或其他位置，以為送達
  等情，有上開送達證書、個人基本資料查詢結果在卷可稽，則
  該支付命令應已於99年8月29日合法送達，故計算20日之異議
  不變期間，應計至99年9月18日為止，惟99年9月18日為星期六
  ，故應延長至99年9月20日，則異議人遲至同年11月2日始提出
  異議，有異議狀上本院收文戳章可證，是異議顯已逾期，自應
  駁回。
三異議人雖主張：異議人法定代理人之父蔡文木於99年10月14日
  至嘉義縣警察局布袋分局布袋派出所領取，因異議人已於99年
  9月14日歇業，法定代理人蔡宗良自99年2月10日出國至今未返
  國，無法有效簽收本支付命令，其父親蔡文木平時不在家，對
  法律情事也不甚瞭解，又因是法院書件，故不敢隨意代為領取
  等語。然：(一)按民事訴訟法第138條所規定之寄存送達，係以
  將文書寄存送達地之自治或警察機關，並作送達通知書，黏貼
  於應受送達人住居所、事務所或營業所門首時，為送達之時；
  應受送達人究於何時前往領取應受送達之文書，或並未前往領
  取，該文書嗣經退還原送達法院，於送達之效力均無影響（最
  高法院89年度臺聲字第13號裁定、87年度臺上字第3310號裁定
  可資參照）。本件支付命令既於99年8月29日送達，已如前述
  ，則計算20日之不變期間，應自該送達日之翌日即99年8月30
  日起算，至異議人實際至警察機關領得支付命令之時日為何，
  並非所問。(二)異議人之法定代理人蔡宗良自99年2月10日出境
  乙節，固有入出境資訊連結作業查詢結果在卷可稽。然其住所
  嘉義縣布袋鎮○○街6號並未變更，此觀諸其於99年5月28日就
  本院99年度司促字第4993號支付命令聲明異議之異議狀、委任
  狀所載之住所；99年5月27日就本院99年度司促字第5139號支
  付命令聲明異議之異議狀、委任狀所載住所；99年2月25日就
  本院99年度司促字第1302號支付命令聲明異議之異議狀所載住
  所仍均為嘉義縣布袋鎮○○街6號，業經本院調取各該卷宗核
  閱無誤可明，是前揭送達按該址送達，自無不合。從而，原裁
  定駁回異議人之異議，並無違誤。異議意旨指摘原裁定不當，
  求予廢棄，為無理由，應予駁回。
四據上論結：本件異議為無理由，依民事訴訟法第240條之4第3
  項後段，裁定如主文。
中    華    民    國    99    年    12    月    24    日
                    民事第三庭  法  官  蘇雅慧
正本係照原本作成。
如不服本裁定應於送達10日內向本院提出抗告狀（應附繕本），
並繳納裁判費新臺幣1,000元。
中    華    民    國    99    年    12    月    24    日
                                書記官  李佳惠

司法院資訊處製作；財團法人民間司法改革基金會備份。
